# 同一控制下合并问题

提问人：baboochen 时间：2016-06-17 19:57:50
请教陈版主和各位达人： 甲公司于 2011 年全额出资设立A公司， 2013 年 5 月甲公司将A公司全部股权转让给乙公司（甲和乙同受某集团控制），转让时A公司股本 100 万。 2014 年乙公司对A公司增资、A公司股本增至 1000 万。 2015 年底，甲公司又将A公司按账面净资产作价从乙公司买回100%股权。 问题：（ 1 ）甲公司除A公司外还有其他子公司，在编制 2015 年合并报表的时候将A公司做同一控制下企业合并处理，那么 2013 年末的合并资产负债表中资本公积是否增加 100 万（假设A公司没有资本公积和留存收益）， 2014 年合并资产负债表中资本公积增加 1000 万？ （ 2 ）甲公司合并报表层面，是否把A公司 2013 年6-12月、 2014 年度、 2015 年度的净利润确定为非经常性损益？

回答人：chenyiwei
1 、甲公司合并报表层面，应视同A一直在其合并报表范围内，没有发生过处置和重新购回。因此在甲的合并报表中， 2013 年 5 月从乙收到的转让款增加资本公积， 2015 年支付给乙公司的转让款减少资本公积。 2 、A公司在被甲公司处置和购回之间的期间内的损益，在甲公司合并报表层面为非经常性损益。